臺灣臺北地方法院交通事件裁定　　　93年度交聲字第1186號
異議人即
受處分人　甲○○
上列受處分人因違反道路交通管理處罰條例案件，對於臺北市交
通事件裁決所中華民國九十三年十一月二十五日所為之北市裁三
字第裁二二－ＺＦＣ○○○七三六號裁決聲明異議，本院裁定如
下：
    主    文
原處分撤銷。
甲○○汽車駕駛人，行駛於高速公路，而不遵管制之規定，處罰
鍰新臺幣仟元，並記違規點數壹點。
    理    由
一、按小型車行駛高速公路，前後兩車間之行車安全距離，在正
    常天候狀況下，車速為時速九十公里時，最小距離為四十五
    公尺，車速為時速一百公里時，最小距離為五十公尺，高速
    公路交通管制規則第六條第一項定有明文。又汽車行駛於高
    速公路或設站管制之道路，而不遵管制之規定者，處汽車駕
    駛人新臺幣（以下同）三千元以上六千元以下罰鍰，並記違
    規點數一點，道路交通管理處罰條例第三十三條第一項及第
    六十三條第一項第一款均有明文。
二、本件異議人即受處分人甲○○於民國九十三年九月十日九時
    五十七分許，駕駛其所有車牌號碼二Ｄ－八二七七號自用小
    客車，沿國道三號高速公路由北向南方向行駛，行經該路段
    九十二點六公里處，在速限範圍內以每小時九十公里之時速
    行駛，因其車頭與前車車尾之距離不足十公尺，低於每小時
    九十公里速度二車間應保持四十五公尺以上安全距離之規定
    ，為內政部警政署國道公路警察局第六警察隊竹林分隊以微
    電腦測速照相系統攝影採證後，以受處分人有「未保持行車
    安全距離、時速九十公里、應保持四十五公尺，實距不足」
    之違反道路交通管理處罰條例第三十三條第一項之行為逕行
    製單舉發，嗣受處分人於舉發通知單上所載應到案日期前，
    向原處分機關申訴，經原處分機關函請舉發單位調查結果，
    仍認受處分人有上開違規行為，乃依道路交通管理處罰條例
    第三十三條第一項及違反道路交通管理事件統一裁罰基準表
    之規定，於九十三年十一月二十五日裁處罰鍰三千元。
三、受處分人甲○○提出異議狀中對於駕駛所有之自用小客車於
    上揭時間行經國道三號高速公路南向九十二點六公里處時未
    與前車保持安全距離之事實固不爭執，惟矢口否認有何違規
    行為，辯稱：本件案發時，乃因前方之車輛於毫無預警情形
    下切入伊所駕駛之車道，致伊不敢貿然煞車以免影響後車行
    車安全，遂減緩車速至九十公里後待適當時機右轉至外側車
    道，此係駕駛人應變之當然舉動云云。經查：異議人駕駛上
    開車輛行經國道三號高速公路南下九十二點六公里處之車速
    為每小時九十公里，因其車頭與前車車尾之距離不足十公尺
    ，低於每小時九十公里速度二車間應保持四十五公尺以上安
    全距離之違規事實，有內政部警政署國道公路警察局第六警
    察隊九十三年十一月四日公警交訴字第○九三○○○二八二
    六號書函及所附微電腦測速照相系統攝影採證之翻拍照片二
    幀足稽。本院調閱上揭採證攝影之光碟片，經播放勘驗結果
    ，僅見高速公速當時現場車流及路況均正常，受處分人所駕
    駛之自用小客車，行駛於上開路段南下中間車道，緊緊尾隨
    前車，並一直保持車距在十公尺以內，持續行駛，其間未見
    有他車切入車道之情狀，此有內政部警政署國道公路警察局
    第六警察隊警察隊九十四年一月二十四日公警六交訴字第○
    九四六七○一六二號函及所附採證光碟片一片及本院勘驗筆
    錄、翻拍光碟片照片四幀在卷足按。是受處分人所辯，係於
    前方之車輛在毫無預警情形下切入其所駕駛之車道，致無法
    保持安全距離云云，尚難認與事實相符，所辯不足採信，事
    證即明，受處分人有駕車行駛國道高速公路未與前車保持安
    全距離之違規行為，應依法論處。
四、綜上所述，異議人確有於前揭時、地在高速公路上未依規定
    保持行車安全距離行駛之違規行為，且已於舉發通知單上所
    載應到案日期前向原處分機關提出申訴，從而原處分機關依
    道路交通管理處罰條例第三十三條第一項、道路交通管理事
    件統一裁罰基準表之規定，裁罰異議人最低金額三千元，固
    非無據。然行為人有違反道路交通管理處罰條例第三十三條
    第一項規定之行為者，尚應併予記違規點數一點，道路交通
    管理處罰條例第六十三條第一項第一款規定甚明，原處分機
    關漏未審酌及此，原處分即有疏漏，於法未合，應由本院將
    原處分撤銷，依道路交通管理處罰條例第三十三條第一項、
    第六十三條第一項第一款之規定，裁處如主文第二項所示，
    以資適法。
據上論結，應依道路交通案件處理辦法第二十條，裁定如主文。
中　　華　　民　　國　九十四　年　　二 　月　二十五　日
                     臺灣臺北地方法院交通法庭
                             法  官  王綽光
右正本證明與原本無異。
如不服本裁定，應於裁定送達後五日內向本院提出抗告狀。
                             書記官  蔡梅蓮
中　　華　　民　　國　九十四 　年　　三 　月　　二 　日
